
Videothekgruppe: Christopher Bertels, Waldemar Smirnow, Andie Hoffmann, Volha Baranouskaya.


Protokoll von Teamversammlung am 18.09:
**************************************

Allgemeine Fragestellungen & Klärungen:

	allgemein: - ab Fr.19.09 treffen wir uns um 10:00.
	

	GUI: - genau Funktionalität/Realisierung von Buttons "Bearbeiten", "Löschen" im Menübar/ Tollbar.
	     - genau Funktionalität und Entwurf von der Realisierung der Auslehfenster und 
	       Verbindung mit den Tabellen und DetailPanel.

	- Model/Business-Logik: Andie ist krank. Christopher hat es teilweise übernommen.

	- Data/XML-Backend: Quittungen für Auslehe/ Mahnung

Plan für den Tag:

	GUI: - Bearbeitung von Buttons "Bearbeitung", "Löschen".
	     - ActionListener für Buttons "Bearbeitung", "Löschen".
	     - Klasse "TabelModels" realisiert.

	Model/Business-Logik/Data/XML-Backend: 
	     - Umstellung der Ausleihungen, sodass jede Ausleihe mehrere  Filmexemplare besitzen kann
             - Eventsystem grundsätzlich fertiggestellt, was noch fehlt sind  jeweils die Eventklassen 
	       für spezielle Events (Customer- & Videoevents  sind schon hinzugefügt)
               Fehlt noch  das Erstellen von Quittungen für Mahnungen (folgt morgen)
